【裁判字號】    95,交上易,1272
【裁判日期】    951122
【裁判案由】    過失致死
【裁判全文】
臺灣高等法院臺中分院刑事判決  民國95年度交上易字第1272號
上  訴  人  臺灣南投地方法院檢察署檢察官
被      告  丙○○
       (即林浩傑)
上列上訴人因被告過失致死案件，不服臺灣南投地方法院中華民
國95年8月31日第一審判決（民國95年度交易字第77 號，起訴案
號：臺灣南投地方法院檢察署民國95年度偵字第2353、3163號）
，提起上訴，本院判決如下：
    主  文
原判決撤銷。
丙○○因過失致人於死，處有期徒刑壹年。
    事  實
一、丙○○於民國九十五年一月二十九日晚上九時五十五分許，
    駕駛牌照號碼一五二二─ＪＵ號自用小客車，沿台十四線由
    東向西行駛，途經台十四線三十三公里彎道處（南投縣草屯
    鎮境內），其原應注意行經彎道應減速慢行，作隨時停車之
    準備；並應注意車前狀況，隨時採取必要安全措施。而依當
    時情形又無不能注意之情事，竟疏於注意及此，在行經彎道
    時竟未減速，致車輛失控越過道路分向之分隔島，逆向撞及
    由戊○○駕駛搭載乘客曾郭玉、曾筠樺、己○○之牌照號碼
    ○二三二─ＰＡ號自用小客貨車，致曾郭玉、曾筠樺二人分
    別因頭部外傷、顱內出血而死亡；戊○○因而受有左橈骨骨
    折、右第二掌骨骨折；己○○因而受有頭臉部挫傷及擦傷、
    胸壁背部挫傷、第三胸椎壓迫性骨折等傷害。
二、案經檢察官據報相驗自動檢舉後再由曾郭玉之子丁○○及戊○○、己○○訴由臺灣南投地方法院檢察署檢察官偵查起訴
    及移送併案審理。
    理  由
一、訊據被告丙○○，對其於上揭時、地因駕車行經彎道時未減
    速，致車輛失控越過道路分向之分隔島，逆向撞及由戊○○
    駕駛搭載乘客曾郭玉、曾筠樺、己○○之自小客貨車，致曾
    郭玉、曾筠樺二人分別因頭部外傷、顱內出血而死亡；戊○○因而受有左橈骨骨折、右第二掌骨骨折；己○○因而受有
    頭臉部挫傷及擦傷、胸壁背部挫傷、第三胸椎壓迫性骨折等
    傷害之犯行，均坦白承認，核與其在警詢中及檢察官相驗時
    訊問所供述之內容及與被害人戊○○、鍾偉航、李佳玲及被
    害人家屬丁○○、乙○○在本院或交通事故警詢時及檢察官
    相驗時訊問時所供述之情節大致相符，復有南投縣警察局道
    路交通事故調查報告表(一)、(二)各一份及道路交通事故現場圖
    一份、現場照片十六張附於相驗卷宗內可稽。另被害人曾郭
    玉、曾筠樺二人均因本件行車事故死亡之事實，亦經臺灣南
    投地方法院檢察署檢察官督同法醫師相驗屬實，製有相驗筆
    錄、相驗屍體證明書、驗斷書各一份附相驗卷內足憑。另被
    害人戊○○因而受有左橈骨骨折、右第二掌骨骨折傷害之事
    實，有長庚紀念醫院出具之診斷書乙紙附於相驗卷內（第九
    十六頁）可參；被害人己○○因而受有頭臉部挫傷及擦傷、
    胸壁背部挫傷、第三胸椎壓迫性骨折等傷害之事實，亦有長
    庚紀念醫院出具之診斷書乙紙附於偵查卷內可參。按行經彎
    道、坡路、狹路、狹橋、隧道、泥濘或積水道路、無號誌之
    交岔路口、道路修理地段或行近工廠、學校、醫院、車站、
    會堂、娛樂、展覽、競技等公共場所出、入口及其他人車擁
    擠處所，或因雨霧致視線不清或道路發生臨時障礙時，均應
    減速慢行，作隨時停車之準備，道路交通安全規則第九十三
    條第一項第二款定有明文。此為保障車輛駕駛人行車安全之
    規定，被告領有駕駛執照，駕車自應注意此規定。再依附卷
    之交通事故調查報告表(一)所載，本件肇事地點係彎道、天候
    為雨天，而路面狀況及視距皆屬良好，則本件車禍發生當時
    ，被告並無不能注意之情事，其竟疏未注意及此，而未減速
    慢行，作隨時停車之準備，以致車輛失控肇事致車禍致被害
    人死亡及受傷，被告有過失甚為顯然。且被害人曾郭玉、曾
    筠樺二人之死亡及被害人戊○○、己○○二人之受傷，均係
    因本件車禍所肇致，故與被告之過失行為間，具有相當因果
    關係堪以認定。綜合上述證據，足認被告之自白與事實相符
    ，本件事證明確，被告犯行堪以認定。
二、查被告行為後，刑法已於九十四年二月二日修正公布，並於
    九十五年七月一日施行。按行為後法律有變更者，適用行為
    時之法律。但行為後之法律有利於行為人者，適用最有利於
    行為人之法律，現行刑法第二條第一項定有明文。經核：
    (一)、修正後刑法第三十三條第五款規定「罰金：新臺幣一千
        元以上，以百元計算之」，與修正前刑法第三十三條第
        五款規定「罰金：一（銀）元以上」相較，刑法分則中
        關於有罰金刑之規定者，於修正前最低度之法定刑係銀
        元一元即新臺幣三元，而於修正後則係新臺幣一千元，
        比較修正前後之規定，修正後之規定並未更有利於行為
        人。
    (二)、經綜合上情比較之結果，應以修正前即被告行為時之刑
        法較有利於被告，依現行刑法第二條第一項前段規定，
        本件應適用修正前刑法。
三、核被告丙○○所為係犯刑法第二百七十六條第一項過失致死
    罪及刑法第二百八十四條第一項之過失傷害罪。被告因一過
    失肇事行為同時造成被害人曾郭玉、曾筠樺二人之死亡及被
    害人戊○○、己○○二人之受傷，因而觸犯上開過失致死罪
    及過失傷害罪二罪名，為想像競合犯，依刑法第五十五條規
    定，應從一重即過失致死罪處斷。原審以被告罪證明確予以
    論罪科刑，原無不合，惟查被告駕駛汽車，侵入來車道同時
    撞死二人、撞傷二人，竟置之不理，未與被害人成立和解，
    甚至未向被害人家屬致意，原判決量處有期徒刑六月，顯有
    未當，檢察官上訴意旨執此指摘原判決不當，為有理由，應
    由本院將原判決撤銷改判，爰審酌被告之素行，犯後坦承犯
    行及犯後態度等一切情狀，量處有期徒刑1年。
據上論斷，應依刑事訴訟法第369條第1項前段、第364條、第299
條第1項前段、刑法第2條第1項前段、第276條第1項、第284條第
1項、第55條判決如主文。
本案經檢察官甲○○到庭執行職務。
中    華    民    國    95    年    11   月     22    日
            刑事第二庭  審判長法  官  李  璋  鵬
                              法  官  蕭  錦  鍾
                              法  官  胡  森  田
上列正本證明與原本無異。
不得上訴。
                              書記官  籃  營  昌
中    華    民    國    95    年    11  月    23      日
                                                      Ａ


司法院資訊處製作；財團法人民間司法改革基金會備份。
